---
tags: Signalen
---

# Signalen Product Steering Meeting - 17 September 2020,  14:00 tot 15:00
Draft shared product backlog: https://github.com/orgs/Signalen/projects/2
Slack Channel: https://join.slack.com/share/zt-heae6d92-sqH1xvJvJQ_RMpAAMnHLKQ

## Attending

- Rene van Sprang, Amsterdam
- Bram Verbruggen, Den Bosch
- Arjo Hof, Almere
- Erik Veerman, Den Bosch
- Jacco Brouwer,VNG Realisatie
- Voorzitter: Felix Faasen, Foundation for Public Code. felix@publiccode.net
- Jan Ainali, Foundation for Public Code. jan@publiccode.net
- Eric Herman, Foundation for Public Code. eric@publiccode.net

## Agenda

1. Introductieronde
2. Rondvraag: wat wil je dat de productstuurgroep doet?
3. Discussie: Wie moet er lid zijn van de productstuurgroep en welke criteria moeten er zijn voor nieuwe leden?
4. Discussie rondom shared backlog 
5. Stel onderwerpen vast voor de agenda voor de volgende vergadering
6. Samenvatting en rondvraag


## Rondvraag: wat wil je dat de productstuurgroep doet?

Erik ziet graag een gemeenschapelijk backlog. Op den duur ook het maken van afspraken over wie en hoe prioriteit wordt bepaald

Rene: Haakt aan op het antwoord van Erik. naast discussie over prioriteit ook varianten bespreken op funcionaliteit en zorg dragen voor het terugkoppelingen met gebruikers en stakeholders van Signalen.

Jacco: Vanuit deze groep met elkaar inzichtelijk gaan maken wat Signalen is en waar we naar toe gaan, het liefst op kwartaal niveau. En dat we dit op Signalen.org kunnen publiceren. (Product Roadmap). Ik denk dat er zeker schaduw backlogs bestaat.

Bram: Sluit zich volledig aan bij Jacco en vult aan: leer ook van processen bij andere gemeente zodat je niet altijd features hoeft te bouwen. Soms het wijzigen van een process effectiever dan nieuwe features maken. Gezamenlijk publiek backlog. Vormgeven zodat andere partijen ook input kunnen leveren voor de product steering group.

Arjo:
Hoe gaan we nu input leveren voor het gedeeltelijk backlog. Ik zou dan ook die schaduw backloggen willen zien.
We zijn nu met zijn 8. Bepalen wat zijn criteria groep.

## Wie moet er lid zijn van de productstuurgroep en welke criteria moeten er zijn voor nieuwe leden?
We hebben besloten dat de groep nu nog klein is en dat we de focus willen leggen op het leren samenwerken en vormgeven van een gedeeld product backlog. We gaan het doen en zodra die zaken om meer structuur of proces vragen zullen we daar met elkaar in deze groep van gedachten wisselen.

Ook hebben we besloten de governance game als groep op een later moment samen fysiek te doen ook als activiteit om elkaar als groep beter te leren kennen.


## Discussie rondom shared backlog 
Prioriteit wordt nu besproken in de groep voor het gedeelde backlog. Vooralsnog zullen de verschillende organisaties hun eigen backlogs behouden en sturen daar op prioriteit. Het gedeelde product management backlog geeft ons als groep de gelegenheid om te reflecteren tussen onze eigen interne behoefte en gemeenschappelijke behoefte. 

Felix laat gedeelde backlog zien. Jacco stelt voor om als eerste start een Miro board te maken waarin we als groep wat vrijer met elkaar het backlog kunnen vormgeven. Ook stelt hij voor om de epics te koppelen aan de process thema's zoals deze nu ook gebruikt worden binnen de signalen community.
Erik en Bram maken een eerste opzet inclusief de epics zodat we in ons volgende overleg deze kunnen bespreken.

We hebben afgesproken dat we de communicatie in het Nederlands doen maar dat we de roadmap ook publiceren in het Engels op de website zodat eventuele belangstellende in het buitenland kunnen leren en aanhaken.

Bram vraagt hoe kunnen we een ruwe inschatting krijgen op epic niveau? Hij vraagt hoe Amsterdam dat doet. 
Rene zal in de groep delen om wat meer uitleg te geven over hoe zij prioritering vormgeven. Hij geeft aan dat prioritering een verzameling is van stakelholder wensen, kosten/baten maar ook politieke of organisatie veranderingen van invloed zijn op prioritering.

Eric Herman vult aan dat prioriteiten per organisatie anders kunnen zijn maar een gedeeld backlog te samen met de eigen backlogs een mooi inzicht geeft in de potentie waar mensen samen kunnen werken om zo niet alleen waarde te creeren voor de direct betrokkenen maar ook voor andere leden van de community.

Felix geeft aan dat je ook een process zoals "backlog grooming" zou kunnen volgen waarbij je samen met een aantal ontwikkelaars door de Epics gaat een een ruwe eerst inschatting kunt maken en op basis daarvan ook je prioritering nog kan aanpassen.

Belangrijkste merkt Rene op is dat je prioritering objectiveerd. Waarom kies voor je deze prioriteit?
Bram merkt op: Voorkomen dat we belofte niet waar komen naar onze stakeholders. Hoe zorgen we daarvoor?


# Actiepunten

| Action  | Responsible | Due date |
| ------- | ----------- | -------- |
| Miro board maken met gedeelde epics en labelen met de process thema's | Erik & Bram  | |
| Delen van hoe tot prioritering komt | Rene |

# Agenda voor volgend overleg:
- Inhoudelijk bespreken van Miro board Erik & Bram
- Prioriteren / tweaken epics
- Reflecteren op wat er nog mist of wat interessante mogelijkheden voor doorontwikkelingen van Signalen kunnen zijn.

Volgend overleg zal Arjo Voorzitten en notules maken.

## Notes
Zijn er zaken die niet goed zijn weergegeven hier voel je vrij deze aan te passen

